# 关于新设立公司固定资产处理

提问人：执手。 时间：2019-08-27 10:07:02
我们公司刚成立，已拿地准备修建自己的医院，员工共计 17 人左右。请问一下我公司目前所发生的费用应该全部按照基建业务，全部进入在建工程吗？还是说行政财务人员的的工资应当计入管理费用。

回答人：chenyiwei
行政、财务人员的工资应正常计入管理费用。
参考：《瑞华研究 2010 ～ 2016 汇编》之 “问题 1-1-24（开办期发生费用的处理）”。